【裁判字號】    97,訴,1612
【裁判日期】    971128
【裁判案由】    毒品危害防制條例
【裁判全文】
臺灣基隆地方法院刑事判決              97年度訴字第1612號
公  訴  人  臺灣基隆地方法院檢察署檢察官
被      告  甲○○
上列被告因毒品危害防制條例案件，經檢察官提起公訴（97年度
毒偵字第2249、2475號），被告於準備程序進行中，就被訴事實
為有罪之陳述，經本院合議庭裁定由受命法官獨任進行簡式審判
程序，判決如下：
    主  文
甲○○施用第一級毒品，累犯，處有期徒刑柒月；又施用第二級
毒品，累犯，處有期徒刑肆月，扣案之第二級毒品甲基安非他命
貳包（毛重合計壹點肆壹公克）併同無法析離之包裝袋貳只沒收
銷燬之，扣案之玻璃球吸食器壹組沒收之；應執行有期徒刑玖月
，扣案之第二級毒品甲基安非他命貳包（毛重合計壹點肆壹公克
）併同無法析離之包裝袋貳只沒收銷燬之，扣案之玻璃球吸食器
壹組沒收之。
    事  實
一、甲○○有下列前案紀錄（構成累犯），及施用毒品執行觀察
    、勒戒、強制戒治之紀錄：
  (一)前因施用毒品案件，經裁定送觀察、勒戒後，認無繼續施用
    毒品之傾向，於民國88年10月12日釋放出所執行完畢，並經
    臺灣基隆地方法院檢察署檢察官以88年度偵字第5835號為不
    起訴處分確定。
  (二)又因施用毒品案件，經裁定送強制戒治，於90年9 月28日執
    行期滿，並經本院以89年度訴字第604 號判處有期徒刑10月
    確定。
  (三)另因施用施用毒品案件，經本院以91年度訴字第495 號判處
    有期徒刑10月確定，與上述(二)所示案件接續執行，於93年11
    月14日假釋期滿執行完畢（構成累犯）。
二、詎其猶不知悔改，復基於施用第二級毒品甲基安非他命之犯
    意，於97年8 月28日上午在其位於基隆市○○區○○街49之
    5 號住處，將第二級毒品甲基安非他命放入玻璃球吸食器（
    未扣案），再以打火機點燃燒烤吸食器底部產生煙霧吸食之
    方式，非法施用甲基安非他命1 次；另基於施用第一級毒品
    海洛因之犯意，於97年9 月8 日早上4 時許，在其位於上址
    住處，以將第一級毒品海洛因摻入香菸，再點燃吸食之方式
    ，非法施用第一級毒品海洛因1 次。嗣先於97年8 月29日上
    午8 時15分許，在基隆市○○區○○街8 號前，為警查獲，
    並當場扣得第二級毒品甲基安非他命2 包（毛重合計1.41公
    克）及其所有供施用第二級毒品甲基安非他命用之玻璃球吸
    食器1 組，採尿送驗後，結果呈安非他命、甲基安非他命陽
    性反應，另於97年9 月8 日14時20分許，經臺灣基隆地方法
    院檢察署觀護人通知採尿送驗後，結果呈嗎啡類陽性反應，
    而查悉上情。
三、案經基隆市警察局第二分局報告暨臺灣基隆地方法院檢察署
    觀護人函送臺灣基隆地方法院檢察署檢察官偵查起訴。
    理  由
一、本件被告所犯者非為死刑、無期徒刑、最輕本刑為3 年以上
    有期徒刑之罪或高等法院管轄第一審案件，其於準備程序進
    行中，先就被訴事實為有罪之陳述，經告知其簡式審判程序
    之旨，並聽取公訴人及被告之意見後，本院依刑事訴訟法第
    273 條之1 第1 項之規定，裁定由受命法官獨任進行簡式審
    判程序，且依同法第273 條之2 規定，簡式審判程序之證據
    調查，不受第159 條第1 項、第161 條之2 、第161 條之3
    、第163 條之1 及第164 條至第170 條規定之限制，合先敘
    明。
二、上開事實，業據被告於檢察偵查時及本院準備程序及審理時
    坦承在卷，而被告於上述所示時間、地點先後為警查獲後採
    集尿液，呈甲基安非他命、安非他命、嗎啡、可待因之陽性
    反應，此有臺灣檢驗科技股份有限公司濫用藥物尿液檢驗報
    告1 份附卷可稽，復有如事實欄所示之物品扣案足資佐證，
    又扣案之白色晶體2 包（毛重合計為1.41公克），屬毒品危
    害防制條例第2 條第2 項第2 款所規定之第2 級毒品安非他
    命之事實，此有基隆市警察局第二分局查獲毒品危害防制條
    例毒品初步鑑驗報告單1 份附卷可稽，足認上開扣案物品，
    屬違禁物。按施用安非他命後，其尿液不致檢出甲基安非他
    命陽性反應。而施用甲基安非他命後，其尿液可檢出甲基安
    非他命和其代謝物安非他命成分，而目前國內緝獲之白色結
    晶或粉未安非他命毒品，其成分多為甲基安非他命等語，此
    有行政院衛生署管制藥品管理局中華民國93年11月2 日管檢
    字第0930010499號函在卷可按，依照上開尿液檢驗報告所示
    ，足證被告確係施用第二級毒品甲基安非他命，應予敘明。
    又其前因施用毒品案件，經裁定送觀察、勒戒後，認無繼續
    施用毒品之傾向，於88年10月12日釋放出所執行完畢，並經
    臺灣基隆地方法院檢察署檢察官以88年度偵字第5835號為不
    起訴處分確定，又因施用毒品案件，經裁定送強制戒治，於
    90年9 月28日執行期滿等情，亦有全國施用毒品案件紀錄表
    、臺灣高等法院被告前案紀錄表各1 份附卷足佐。綜上所陳
    ，被告於前次強制戒治於90年9 月28日執行完畢，5 年內業
    已再犯上述事實欄一、所示之施用毒品違反毒品危害防制條
    例案件，經法院判處罪刑確定，其又再犯本案施用第一、二
    級毒品海洛因，罪證明確，犯行洵堪認定，自應依法論科。
三、論罪科刑部分：
  (一)查海洛因、甲基安非他命分係毒品危害防制條例第2 條第2
    項第1 款、第2 款所定之第一級、第二級毒品，核被告所為
    係犯毒品危害防制條例第10條第1 項、第2 項之施用第一級
    、第二級毒品罪。被告持有第一級毒品海洛因及第二級毒品
    甲基安非他命之低度行為，應為施用第一級、第二級毒品之
    高度行為所吸收，不另論罪。被告先後所犯上開2 罪，犯意
    各別，行為不同，應予分論併罰。
  (二)被告前曾受如事實欄所示之有期徒刑執行完畢，有臺灣高等
    法院被告前案紀錄表在卷可按，其於受一、(三)所示有期徒刑
    執行完畢後之5 年內，故意再犯本件有期徒刑以上之罪，為
    累犯，其所犯上開2 罪，均應依刑法第47條第1 項加重其刑
    。
  (三)爰審酌被告犯罪之動機、曾有施用毒品之前科仍不知戒除，
    惟犯罪後坦承犯行，且所犯之施用毒品犯行乃戕害自己身心
    健康，並未危及他人等一切情狀，分別量處如主文所示之刑
    ，併定其應執行之刑。
四、沒收部分：
  (一)扣案之第二級毒品甲基安非他命2 包（毛重1.41公克）併同
    無法析離之包裝袋2 只，上開包裝毒品之包裝袋應整體視為
    查獲之毒品，故上開毒品及包裝袋、殘渣袋，均依毒品危害
    防制條例第18條第1 項前段之規定，宣告沒收銷燬之（蓋無
    論以何種方式包裝袋與其內裝之毒品，包裝袋內均會有極微
    量毒品殘留，故上述包裝袋應整體視為查獲毒品，一併依前
    揭規定宣告沒收銷燬之，參見最高法院95年度臺上字第3739
    號、第7354號判決）。
  (二)扣案之玻璃球吸食器1 組，經核非專供施用毒品之器具，然
    上開物品均屬被告所有，為被告施用第二級毒品所用，業據
    被告供明在卷，爰依刑法第38條第1 項第2 款規定宣告沒收
    。
據上論斷，應依刑事訴訟法第273 條之1 第1 項、第299 條第1
項前段，毒品危害防制條例第10條第1 項、第2 項、第18條第1
項前段、第23條第2 項，刑法第11條、第47條第1 項、第51條第
5 款、第38條第1 項第2 款，判決如主文。
本案經檢察官乙○○到庭執行職務。
中    華    民    國    97    年    11    月    28    日
                  刑事第三庭法  官  黃永定
以上正本證明與原本無異。
如不服本判決應於收受本判決後10日內向本院提出上訴書狀，其
未敘述上訴理由者，並得於提起上訴後10日內向本院補提理由書
狀（均須按他造當事人之人數附繕本）「切勿逕送上級法院」。
中    華    民    國    97    年    11    月    28    日
                            書記官  劉珍珍
附錄本案所犯法條：
毒品危害防制條例第10條：
I施用第一級毒品者，處 6 月以上 5 年以下有期徒刑。
II施用第二級毒品者，處 3 年以下有期徒刑。


司法院資訊處製作；財團法人民間司法改革基金會備份。
